臺灣高等法院臺南分院刑事裁定
110年度毒抗字第533號
抗  告  人
即  被  告  甲○○




上列抗告人因違反毒品危害防制條例案件，不服臺灣嘉義地方法
院中華民國110年6月22日裁定（110年度毒聲字第306號），提起
抗告，本院裁定如下：
    主  文
抗告駁回。
    理  由
一、原裁定意旨略以：抗告人即被告甲○○基於施用第二級毒品之
    犯意，於民國110年4月2日晚間11時許，在嘉義市○區○○路00
    0號○○大旅社000號房內，以將甲基安非他命放置玻璃球吸食
    器內燒烤吸食煙霧之方式，施用第二級毒品甲基安非他命一
    次。嗣因另案遭通緝，於110年4月5日在上開旅社遭警緝獲
    ，經採集尿液送驗呈安非他命、甲基安非他命陽性反應之事
    實，業據抗告人於警詢及偵查中坦承不諱，且其於110年4月
    5日上午9時50分許所採集之尿液檢體，經送立人醫事檢驗所
    先以酵素免疫法初步檢驗後，再以液相層析串聯質譜法為確
    認檢驗之結果，呈現第二級毒品甲基安非他命於人體新陳代
    謝後所餘安非他命及甲基安非他命之陽性反應，有立人醫事
    檢驗所濫用藥物尿液檢驗報告、代號與真實姓名對照表、勘
    查採證同意書等件附卷可稽，抗告人上開自白核與事實相符
    ，其施用第二級毒品甲基安非他命之犯行洵堪認定。另抗告
    人前因施用第二級毒品案件，經原審法院以106年度毒聲字
    第158號裁定送勒戒處所觀察、勒戒後，認無繼續施用毒品
    傾向，於107年3月1日釋放出所，該案並經臺灣嘉義地方檢
    察署檢察官以107年度毒偵緝字第21號為不起訴處分確定，
    此後即未再因施用毒品案件經觀察、勒戒或強制戒治等情，
    有臺灣高等法院被告前案紀錄表在卷可佐。則抗告人於107
    年3月1日觀察、勒戒執行完畢釋放後，3年後再犯本件施用
    第二級毒品甲基安非他命之犯行，揆諸毒品危害防制條例第
    20條第1項、第3項之規定，應再送觀察、勒戒，不因其於首
    次觀察、勒戒執行完畢釋放後3年內曾有因施用毒品犯行經
    法院判處徒刑確定之紀錄而受影響。從而，檢察官之聲請核
    無不合，爰裁定令抗告人入勒戒處所觀察、勒戒等語。
二、抗告意旨略以：抗告人於警詢時，已坦承本案犯行不諱，深
    感懺悔，並指認上游藥頭，實符合減刑之法規，然卻有功無
    賞，在未經正當程序，未訊問該案始末，即逕自裁定，顯違
    法規，不教而誅，又抗告人配合警方降低犯罪率，自白冒險
    指認藥頭，遭此裁定，未享減輕其刑之權益，更違背鼓勵自
    首、自白之美意，懇請詳查，撤銷原裁定，俾使抗告人安心
    服刑等語。
三、按「犯第10條之罪者，檢察官應聲請法院裁定，或少年法院
    （地方法院少年法庭）應先裁定，令被告或少年入勒戒處所
    觀察、勒戒，其期間不得逾二月。觀察、勒戒後，檢察官或
    少年法院（地方法院少年法庭）依據勒戒處所之陳報，認受
    觀察、勒戒人無繼續施用毒品傾向者，應即釋放，並為不起
    訴之處分或不付審理之裁定；認受觀察、勒戒人有繼續施用
    毒品傾向者，檢察官應聲請法院裁定或由少年法院（地方法
    院少年法庭）裁定令入戒治處所強制戒治，其期間為6個月
    以上，至無繼續強制戒治之必要為止。但最長不得逾1年。
    依前項規定為觀察、勒戒或強制戒治執行完畢釋放後，三年
    後再犯第10條之罪者，適用前二項之規定」，毒品危害防制
    條例第20條第1項至第3項定有明文。查抗告人基於施用第二
    級毒品之犯意，於110年4月2日晚間11時許，在嘉義市○區○○
    路000號○○大旅社000號房內，以將甲基安非他命放置玻璃球
    吸食器內燒烤吸食煙霧之方式，施用第二級毒品甲基安非他
    命一次，嗣因另案遭通緝，於同年月5日在上開旅社遭警緝
    獲，經採集尿液送驗呈安非他命、甲基安非他命陽性反應之
    事實，業據抗告人於警詢及偵查中坦承不諱，且其尿液經警
    採集送驗結果，呈安非他命及甲基安非他命陽性反應，亦有
    立人醫事檢驗所濫用藥物尿液檢驗報告、代號與真實姓名對
    照表、勘查採證同意書附卷可稽，據此自堪認抗告人確有施
    用第二級毒品甲基安非他命之犯行。而抗告人前因施用第二
    級毒品案件，經原審法院以106年度毒聲字第158號裁定送勒
    戒處所觀察、勒戒後，認無繼續施用毒品傾向，於107年3月
    1日釋放出所，該案並經臺灣嘉義地方檢察署檢察官以107年
    度毒偵緝字第21號為不起訴處分確定，此後即未再因施用毒
    品案件經觀察、勒戒或強制戒治等情，有臺灣高等法院被告
    前案紀錄表在卷可佐。則原審以抗告人本次施用毒品距前次
    觀察、勒戒處分執行完畢釋放已逾3年，依毒品危害防制條
    例第20條第3項、第1項之規定裁定令抗告人入勒戒處所觀察
    、勒戒，自無違誤。
四、抗告意旨雖以前揭情詞指摘原裁定不當，然施用毒品者於警
    詢、偵查中有無自白並指認上游藥頭，與是否應裁定送觀察
    、勒戒無涉，至毒品危害防制條例第17條第2項關於自白減
    刑之規定，於觀察、勒戒或強制戒治等保安處分程序，亦無
    適用之餘地。又法院裁定令被告入勒戒處所執行觀察、勒戒
    前，是否應訊問被告，法無明文，而抗告人於本案警詢、偵
    查中，均坦承上開施用第二級毒品犯行，全案事證明確，亦
    無訊問抗告人以釐清案情之必要。原審未訊問抗告人即逕行
    裁定令入勒戒處所觀察、勒戒，並無違誤。抗告意旨以此為
    由指摘原裁定不當，亦無可取。
五、綜上所述，原裁定以抗告人確有施用第二級毒品甲基安非他
    命之行為，依檢察官之聲請裁定准予送勒戒處所觀察、勒戒
    ，核無不合。抗告意旨仍執前詞指摘原裁定不當，並無理由
    ，應予駁回。
據上論斷，應依刑事訴訟法第412 條，裁定如主文。
中　　華　　民　　國　　110 　年　　7 　　月　　9 　　日
                  刑事第七庭    審判長法  官  吳勇輝
                                      法  官  吳錦佳
                                      法  官  周紹武
以上正本證明與原本無異。
不得再抗告。
　　　　　　　　　　　　　　　　　　　書記官  楊宗倫 
中　　華　　民　　國　　110 　年　　7 　　月　　9 　　日